臺灣高等法院刑事判決　　　　　　 96年度上更(二)字第232號
上　訴　人
即　被　告　乙○○
選任辯護人　扶助律師：丁福慶律師
選任辯護人　陳智勇律師
上　訴　人
即　被　告　甲○○原名丁○○
選任辯護人　許進德律師
選任辯護人　劉金玫律師
選任辯護人　林妍汝律師
上列上訴人因兒童及少年性交易防制條例等案件，不服臺灣板橋
地方法院90年度少連訴字第10號，中華民國91年 3月26日第一審
判決（起訴案號：臺灣板橋地方法院檢察署90年度偵字第 10414
號），提起上訴，判決後，經最高法院第二次發回更審，本院判
決如下：
    主  文
原判決關於乙○○、甲○○部分撤銷。
乙○○、甲○○共同意圖營利，容留使未滿十八歲之人為性交易
，各處有期徒刑參年陸月。
扣案之小姐簽到表壹張沒收。
    事  實
一、緣丙○○（原審判決已死亡）自民國（下同）90年6月5日起
    ，在其所承租位於臺北縣蘆洲市○○路342號1樓經營「彩色
    巴黎泡沬紅茶」為名之色情摸摸茶店，並分別以每月新臺幣
    （以下同）3萬元、4萬元之薪水僱用乙○○、甲○○（原名
    為丁○○）2人為經理，3人共同基於意圖營利之犯意聯絡與
    行為分擔，容留使未滿18歲之人為性交易，由甲○○擔任現
    場經理，負責面試、管理小姐，乙○○則擔任採購、現場總
    管之工作。
二、先由甲○○在中國時報連續刊登不具有性暗示之「彩色巴黎
    泡沬紅茶、聊天小姐／服務生、00000000、00000000、0000
    000000」廣告，藉以引誘女子前往應徵，從事與男客為猥褻
    行為之工作，及招攬男客閱報後撥通電話，提供媒介及容留
    不特定男性客人與該店面試應徵之小姐在該店內從事猥褻性
    交易之服務，甲○○陸續面試僱用未滿18歲之女子林慧○、
    林佩○、吳○○（真實姓名年籍詳卷）等人。
三、旋自90年6月7日起接續多次媒介、容留循前揭廣告應徵而自
    願為猥褻行為性交易之未滿18歲之林佩○在「彩色巴黎泡沬
    紅茶」包廂內與不特定男客從事撫摸胸部之猥褻行為。其消
    費方式有二：一為1杯紅茶500元，由上開女子坐檯陪聊天（
    即外場，此部分無猥褻之行為）；另一則為包廂內1對1消費
    ，由甲○○媒介安排店內所僱用之上開林佩○女子坐檯，進
    而在該店內容留與男客為猥褻行為（俗稱半套），每節以60
    分鐘計算，收費1,500元，由小姐分得800元，餘由店家分得
    700元金額牟利。嗣於90年6月12日14時許，為警在上址當場
    查獲甲○○、林佩○、林慧○、及吳○○，並扣得丙○○所
    有供本件犯罪所用之小姐簽到表1張。
四、案經臺北縣警察局蘆洲分局報請臺灣板橋地方法院檢察署檢
    察官偵查起訴。
    理  由
一、經查同案被告丙○○於上揭時地經營「 彩色巴黎泡沬紅茶」
    為名之色情摸摸茶店，並僱用被告甲○○、乙○○2 人為經
    理，提供媒介不特定男性客人與該店循報紙廣告前往面試應
    徵未滿18歲之林佩○從事猥褻性交易之服務，而連續容留該
    名女子在上址「彩色巴黎泡沬紅茶」與不特定男客從事撫摸
    胸部之猥褻行為，其收費為每節60 分鐘1,500元，由小姐分
    得800元，餘由店家分得700元金額牟利等情，業據證人林佩
    ○於警訊中陳稱：「渠是看報紙廣告欄前往應徵，6月7日開
    始上班，內有5 間闢室，是客人與服務生在隔間內從事撫摸
    身體行為，撫摸胸部，時間為1小時，客人給付1,500元，店
    拿700元，服務生拿800元」等語（見偵查卷第23至25頁），
    於偵查中、及原審調查時亦證稱：「渠看報紙應徵，一開始
    渠做外場，（應徵）當天下午有客人點渠進包廂，平均1 天
    要進去2、3次，就是讓客人摸上半身，1小時1,500元，小姐
    可得800元，店裡拿700元」乙節（分見偵查卷第72頁正、背
    面，原審91年1月3日訊問筆錄）屬實；又證人林慧○於警訊
    中稱：「彩色巴黎泡沬紅茶之包廂內即摸摸茶都是以1 小時
    計算，每小時1,500元，小姐得800元，店方得700 元，伊有
    看過林佩○在廂房內陪客人」等情（見偵查卷第28頁正、背
    面），於偵查中證稱：「1對1 的包廂是作摸摸茶，1個鐘頭
    收費1, 500元，小姐800元，店家收700元」等語（見偵查卷
    第71頁背面），於原審調查時證稱：「6月2日後2、3天店裡
    才有包廂，包廂內做摸摸茶，1 小時1,500元，小姐現領800
    元，老板得700 元，小佩（指林佩○）進去蠻多次」等語（
    見原審91年1月3日訊問筆錄），於本院審理時亦證稱：「（
    問：店裡面後來有隔包廂這件事情你是否知道？）答：到了
    後來我知道。」、「（問：你有無看過林佩○在包廂裡面跟
    客人聊天？）答：我有看過他進去過，……」等語無訛（見
    本院95 年11月24日審判筆錄第5頁），互核相符，並經證人
    即查獲本案之臺北縣警察局蘆洲分局員警戊○○、己○○到
    庭證述明確（分見原審90 年11月20日、10月30日訊問筆錄）
    ，復有房屋租賃契約書影本1份、中國時報剪報影本1則（見
    偵查卷第39頁）、現場照片21幀、搜索扣押證明筆錄、中華
    電信股份有限公司臺灣北區電信分公司三重營運處91年1月3
    日91─重服28─9（003）號函1 份附卷可稽，並扣得共同被
    告丙○○所有供本件犯罪所用之小姐簽到表1 張（附於偵查
    卷第38頁）足資佐證，足見前開「彩色巴黎泡沬紅茶」確有
    從事引誘、媒介、容留上開未滿18歲之林佩○為猥褻行為。
二、至於證人林佩○、林慧○以下證詞固與前述說詞扞格，但具
    有不可信之情況，不足採信：
 (1).證人林佩○於本院前審調查時改稱：「（是否在泡沫紅茶店
    與客人作猥褻行為？）沒有」；「（為何在警訊說有與客人
    作猥褻服務？」警察說只要我承認說有，最多在那邊3 天，
    要我們簽名蓋手印」；「（對你在偵查、原審所言有何意見
    ？）因為我們3人很生氣，為何只有我們被關，我們3人其中
    有1 人在別處做過這些事情，所以她很了解，所以我就照她
    說的講」云云（見本院前審92年8月28日審判筆錄第4頁）。
    然查證人林佩○警詢、偵訊之說詞，核與在原審審判中所述
    相符，且其於偵訊時已依法具結，足供擔保其陳述之可信性
    ，並無顯有不可信之情況，依刑事訴訟法第159 條之1第2項
    規定，其於偵查中檢訊之陳述自具證據能力；再者證人林佩
    ○警詢筆錄之作成過程，並無證據證明係出於強暴、脅迫、
    利誘、詐欺、疲勞訊問、違法羈押或其他不正之方法，即該
    陳述係本其自由意志所為，當無置疑，且該時甫遭查獲，較
    少亦無暇權衡與被告等彼此間之利害關係，復參諸證人林佩
    ○當時係屬未滿18歲之少女，涉世未深，於案發時被帶至警
    局製作筆錄，衡情亦不致有虛構編竄之詞，是參酌證人林佩
    ○於警詢、偵訊時供述之外部附隨環境應具有較可信之特別
    情況，且其於警詢、偵訊時所證情節又核與在原審審理中所
    供相符，是其先前之陳述顯然具有較可信之特別情況，且為
    證明犯罪事實存否所必要，自應認為有證據能力，並可採信
    。
 (2).證人林慧○於警訊中雖稱：另闢廂房即是俗稱摸摸茶的，我
    們店裡有成年的才可以云云（見偵查卷第28頁）。然其於原
    審證稱：小佩進去蠻多次，另於本院更審時又證稱：我有看
    過他進去過等語，已俱如前述，且林佩○在泡沫紅茶店有與
    客人作猥褻行為之事實，既認定如上所述，足見證人林慧○
    所謂「成年的才可以」云云，顯與事實不符。
三、訊據被告乙○○供承有受僱於上開「彩色巴黎泡沬紅茶」擔
    任採購之工作等事實，被告甲○○則坦承有於前揭時地受僱
    於上開「彩色巴黎泡沬紅茶」擔任現場經理，並負責應徵小
    姐及刊登報紙，且有僱用未滿18歲之女子等事實，雖均否認
    有上開犯行，被告乙○○辯稱：6月5日正式對外營業，小姐
    是甲○○應徵，故其不知小姐的年齡，且其在店內係擔任採
    購，不知店裡有從事不法行為云云。被告甲○○辯稱：乙○○固有說要做摸摸茶，但尚未正式做即被查獲云云。
    觀之被告乙○○、甲○○之辯解，無非均以其等主觀上不知
    「彩色巴黎泡沬紅茶」有引誘、容留未滿18歲之女子與人為
    猥褻行為作為辯解。惟查：
 (1).本件被告乙○○、同案共同被告甲○○於本院審判期日到庭
    ，並均已立於證人地位而為具結陳述，分別對其等歷次偵審
    所為供述均稱實在，對其等證詞並互稱沒有意見，則渠等之
    供述自有證據能力。查被告乙○○供稱：包廂裝潢的材料是
    其去買的乙情（見原審91年1月8日訊問筆錄），被告甲○○
    亦稱：乙○○知道店裡有隔成包廂等語（見原審90 年10月4
    日訊問筆錄），則被告乙○○既負責包廂裝潢材料之購買，
    對於上揭「彩色巴黎泡沬紅茶」確有裝潢隔間包廂之情事，
    應知之甚明。
 (2).證人林佩○於原審調查時證稱：「丙○○、乙○○都知道我
    們在做摸摸茶」等語，證人林慧○於原審亦到庭證述：包廂
    是乙○○隔的，隔好後丙○○有去看過，乙○○、丙○○知
    道店內在做摸摸茶乙節（均見原審91年1月3日訊問筆錄），
    是被告乙○○、同案被告丙○○、2 人應知上開「彩色巴黎
    泡沬紅茶」店確有經營摸摸茶即猥褻行為，其等辯稱不知店
    內有猥褻之行為乙節，不足採信。
 (3).被告甲○○供稱：包廂隔好時，乙○○說要改變經營方式，
    要其告知小姐做包廂等語（見原審91 年3月19日審判筆錄）
    ，足見被告甲○○對於上揭「彩色巴黎泡沬紅茶」改裝隔間
    包廂之情事，應知之甚明。
 (4).證人林佩○於原審調查時證稱：「甲○○有對我說進包廂要
    做什麼。（進包廂和客人做什麼？）讓客人摸上半身」等語
    ，證人林慧○亦到庭證述：隔包廂後，甲○○有說做包廂是
    讓客人摸上半身乙節（均見原審91年1月3日訊問筆錄），是
    被告甲○○確知上開「彩色巴黎泡沬紅茶」店有經營摸摸茶
    即猥褻行為。
 (5).少年林佩○確有向被告甲○○說其未滿18歲乙節，非但已據
    證人林佩○於偵查中及原審調查時證述在卷（見偵查卷第72
    頁、原審91年1月3日訊問筆錄），並據被告甲○○到庭供稱
    明確（見原審90 年10月4日訊問筆錄），足見被告甲○○知
    悉林佩○未滿18歲，則被告甲○○既明知證人林佩○之年齡
    ，猶引誘、媒介、容留與人為猥褻性交易以營利，被告乙○○、同案被告丙○○既共同參與，並分擔工作，自應分擔共
    犯的責任。
 (6).再按以被害人之年齡為構成要件之犯罪，84 年8月11日公佈
    施行之兒童及少年性交易防制條例第23條規定之立法意旨在
    防制、消弭以兒童少年為性交易對象，並不以行為人明知被
    害人未滿18歲之人為必要，其有以引誘、容留等方法使未滿
    18歲之人為性交易之不確定故意即應成立本罪者，亦應成立
    本罪，最高法院86年度台上字第927、7030 號判決可資參照
    ，故被告如意圖營利，引誘、媒介、容留使未滿18歲之人為
    性交易之不確定故意者，即應成立該罪。
 (7).從而，被告乙○○、甲○○所為其等主觀上無犯本罪認識之
    辯解，諉不足採。
四、綜上所述，被告2 人上開所辯，不足採信，本件事證已臻明
    確，被告犯行均堪以認定，應依法論科。查被告等上開行為
    ，應係基於單一之犯意，反覆為之，本屬常業犯，惟其等行
    為後兒童及少年性交易防制條例迭經2 次修正變更，裁判時
    95年5月30日修正之法律廢止常業犯規定，又刑法第56 條連
    續犯之規定，復於94年1月7日修正公布刪除，並於95年7月1
    日施行，則比較新舊法結果，回歸被告之犯罪本質，自應論
    以接續犯始對於被告最有利，故應認屬接續犯論以現行兒童
    及少年性交易防制條例第23條第2 項意圖營利而犯引誘、容
    留，使未滿十八歲之人為性交易之單純一罪；而被告等引誘
    後容留之行為，係屬高低度行為關係，應僅論以高度之容留
    罪；被告等與丙○○基於犯意聯絡即行為分擔，為共同正犯
    。
五、原審認被告等罪證明確，予以論科，固非無見，惟查被告等
    行為後，兒童及少年性交易防制條例迭經2 次修正變更，原
    審未及比較說明，尚有未洽。上訴人即被告上訴意旨否認犯
    罪部分，固非可取，惟原判決既有違誤，即屬不可維持，本
    院自應將原判決撤銷改判。爰審酌被告等究係受雇於人而犯
    本罪，且接續之行為，期間不長即被查獲，對於社會善良風
    俗危害不大，故處以如主文所示之刑，以資薄懲。扣案之小
    姐簽到表1 張，係經警在上開店內查獲，且為共同被告丙○○所有，已據被告甲○○、乙○○與同案被告丙○○供明在
    卷，顯為共同被告丙○○所有供本件經營上開色情店所用之
    物，爰依刑法第38條第1項第2款之規定，宣告沒收。
六、公訴意旨另以：被告2 人亦容留、媒介林慧○、吳○○為性
    交或猥褻，及容留、媒介林佩○為性交之行為，故認被告此
    部分另涉有違反行為時之舊兒童及少年性交易防制條例第23
    條第3項之罪嫌云云。
七、按犯罪事實應依證據認定之，無證據不得認定其犯罪事實，
    刑事訴訟法第154條第2項定有明文；又認定不利於被告之事
    實，須依積極證據，苟積極證據不足為不利於被告事實之認
    定時，即應為有利於被告之認定，更不必有何有利之證據。
    而此所謂之證據，須確能為被告有罪之證明，而無瑕疵可指
    者，始足當之；其為訴訟上之證明，則須至任何之一般人均
    認其為真正，而無所懷疑之程度，最高法院30 年上字第816
    號、69年度台上字第4913號、76年度台上字第4986號判例可
    資參酌。
八、訊據被告等堅決否認此部分媒介、容留之犯行。經查，證人
    林佩○到庭證稱：伊只有做猥褻之行為，並未為性交等語，
    證人林慧○於警訊、偵查中、原審調查時均稱：其只有在外
    場，並未進入包廂從事猥褻或性交之行為乙節，證人吳○○
    於警訊、原審調查時亦均稱：渠只有在外場，並未進入包廂
    從事猥褻或性交之行為等情，是林佩○並未指證被告等人有
    此部分容留及媒介性交之行為，林慧○、吳○○亦未指證被
    告等人有此部分容留及媒介猥褻或性交之性交易行為，復無
    其他男客指證被告等人有此部分容留及媒介之行為，是被告
    辯稱並未媒介、容留林佩○為性交行為，及未媒介、容留林
    慧○、吳○○為猥褻或性交之行為乙節，尚堪採信。此外，
    又查無其他積極證據足資證明被告有何公訴人所指此部分之
    犯行，不能證明公訴人所指被告此部分之犯罪，揆諸前開說
    明，原應就此部分為被告無罪之諭知，惟公訴人既認此部分
    與前開論罪科刑部分之事實，係實質上一罪之關係，爰不另
    為無罪之諭知，附此敘明。
據上論斷，應依刑事訴訟法第369條第1項前段、第364條、第299
條第1項前段，現行兒童及少年性交易防制條例第23條第2項、刑
法第2條第1項但書、第11條前段、第28條、第38條第1項第2款，
判決如主文。
本案經檢察官黃全祿到庭執行職務。
中　　華　　民　　國　　96　　年　　6 　　月　　27　　日
                　刑事第五庭　審判長法　官　吳　敦
                                　　法　官　張傳栗
                                　　法　官　陳祐治
以上正本證明與原本無異。
如不服本判決，應於收受送達後十日內向本院提出上訴書狀，其
未敘述上訴之理由者並得於提起上訴後十日內向本院補提理由書
（均須按他造當事人之人數附繕本）。
                                　　書記官　蔡慧娟
中　　華　　民　　國　　96　　年　　6 　　月　　27　　日
附錄：本案論罪科刑法條全文
兒童及少年性交易防制條例第23條
現行條文（民國95年05月30日）
引誘、容留、媒介、協助或以他法，使未滿十八歲之人為性交易
者，處一年以上7年以下有期徒刑，得併科新臺幣3百萬元以下罰
金。
以詐術犯之者，亦同。
意圖營利而犯前項之罪者，處3年以上10年以下有期徒刑，併科
新臺幣5百萬元以下罰金。
媒介、收受、藏匿前二項被害人或使之隱避者，處1年以上7年以
下有期徒刑，得併科新臺幣3百萬元以下罰金。
前項收受、藏匿行為之媒介者，亦同。
前四項之未遂犯罰之。
（民國94年02月05日修正）
第23條（罰則）
引誘、容留、媒介、協助或以他法，使未滿十八歲之人為性交易
者，處一年以上七年以下有期徒刑，得併科新臺幣三百萬元以下
罰金。以詐術犯之者，亦同。
意圖營利而犯前項之罪者，處三年以上十年以下有期徒刑，併科
新臺幣五百萬元以下罰金。
以犯前項之罪為常業者，處五年以上有期徒刑，併科新臺幣七百
萬元以下之罰金。
媒介、收受、藏匿前三項被害人或使之隱避者，處一年以上七年
以下有期徒刑，得併科新臺幣三百萬元以下罰金。
前項收受、藏匿行為之媒介者，亦同。
第一項、第二項、第四項及第五項之未遂犯罰之。
（民國84年08月11日訂定）
第23條引誘、容留、媒介、協助、或以他法，使未滿十八歲之人
為性交易者，處一年以上七年以下有期徒刑，得併科新臺幣一百
萬元以下罰金。
意圖營利而犯前項之罪者，處三年以上十年以下有期徒刑，應併
科新臺幣五百萬元以下罰金。
以犯前項之罪為常業者，處五年以上有期徒刑，應併科新臺幣一
千萬元以下罰金。
收受、藏匿前三項被害人或使之隱避者，處一年以上七年以下有
期徒刑，得併科新臺幣三十萬元以下罰金。
為前項行為之媒介者，亦同。
第一項、第二項、第四項及第五項之未遂犯罰之。